臺灣新竹地方法院民事小額判決  
109年度竹小字第785號
原      告  第一產物保險股份有限公司



法定代理人  李正漢  
訴訟代理人  徐郁傑  
被      告  陳國盛  
上列當事人間請求損害賠償事件，本院於民國110年1月26日辯論
終結，判決如下：
    主  文
被告應給付原告新臺幣柒仟伍佰陸拾參元，及自民國一０九年十
二月四日起至清償日止，按週年利率百分之五計算之利息。
原告其餘之訴駁回。
訴訟費用新臺幣壹仟元由被告負擔新臺幣陸佰捌拾元，餘由原告
負擔。
本判決原告勝訴部分得假執行。
    爭執事項之理由要領
一、本院依新竹市警察局民國109年10月20日竹市警交字第10900
    39322號函檢送之本件交通事故資料，認本件交通事故之發
    生係因被告駕駛車號000-0000號自小客車，未注意車前狀況
    及未隨時採取必要之安全措施，擦撞原告承保之車號000-00
    00號自小客車之過失所致，原告承保車輛之駕駛並無過失，
    應由被告負全部過失責任。
二、按修復費用以必要者為限，以新品換舊品而更換之零件，應
    予以折舊。查原告承保之車碼RCM-0920號自小客車受損之修
    復費用為新臺幣（下同）11,192元（含板金工資462元、零
    件10,730元），有原告提出之估價單在卷可稽，應堪足採信
    。惟該自小客車係108年1月出廠，有原告提出之行車執照在
    卷可按，算至本件交通事故發生時（即108年12月12日）已
    使用11月，依前揭說明，以新品換舊品而更換之零件，自應
    予以折舊。而依行政院公布之固定資產耐用年數表及固定資
    產折舊率表，自小客車耐用年數為5年，採定率遞減法計算
    折舊，每年折舊369/1000，依此計算該車號000-0000號自小
    客車更新零件後之必要修復費用即為7,563元（計算式如下
    ：板金工資462元＋折舊後之零件7,101元＝7,563元）。
三、據此，原告依侵權行為、保險代位之法律關係，請求被告給
    付7,563元，及自起訴狀繕本送達翌日即109年12月4日起至
    清償日止按週年利率百分之5計算之利息，為有理由，應予
    准許。至逾上開部分以外之請求，則無理由，應予駁回。　
中　　華　　民　　國　　110 　年　　2 　　月　　8 　　日
                  新竹簡易庭  法  官  李珮瑜
以上正本係照原本作成。
如對本判決上訴，非以其違背法令為理由不得為之，且須於判決
送達後二十日內以上訴狀記載上訴理由向本院提出上訴狀。如委
任律師提起上訴者，應一併繳納上訴審裁判費。
中　　華　　民　　國　　110 　年　　2 　　月　　8 　　日
                              書記官  蕭宛琴
　　　　　　　　　　　　　　　　
附錄：
一、民事訴訟法第436條之18第1項：
    （小額訴訟程序）判決書得僅記載主文，就當事人有爭執事
    項，於必要時得加記理由要領。
二、民事訴訟法第436條之24第2項：
    對於小額程序之第一審裁判上訴或抗告，非以其違背法令為
    理由，不得為之。
三、民事訴訟法第436條之25：
    上訴狀內應記載上訴理由，表明下列各款事項：
    (一)原判決所違背之法令及其具體內容。
    (二)依訴訟資料可認為原判決有違背法令之具體事實。